【裁判字號】    97,基簡,798
【裁判日期】    970930
【裁判案由】    給付信用卡消費款
【裁判全文】
臺灣基隆地方法院民事判決             97年度基簡字第798號
原      告  遠東國際商業銀行股份有限公司
法定代理人  乙○○
訴訟代理人  郭玉堂
            高博泰
被      告  甲○○
上列當事人間請求給付信用卡消費款事件，本院於民國97年9月2
3日言詞辯論終結，判決如下：
    主  文
被告應給付原告新臺幣壹拾萬伍仟陸佰玖拾參元，及其中新臺幣
壹拾萬參仟捌佰柒拾壹元自民國九十七年七月一日起至清償日止
，按週年百分之十九點七一計算之利息。
訴訟費用新臺幣壹仟壹佰壹拾元由被告負擔。
本判決得假執行；但被告如以新臺幣壹拾萬伍仟陸佰玖拾參元預
供擔保，免為假執行。
    事實及理由要領
一、按訴狀送達後，原告不得將原訴變更或追加他訴，但擴張或
    減縮應受判決事項之聲明者，不在此限，民事訴訟法第 436
    條第2項準用第255條第1項第3款定有明文。原告原起訴請求
    被告給付新臺幣（下同）109,293元，及其中103,871元自民
    國97年7月1日起至清償日止，按週年19.71%計算之利息，暨
    每月以1,000元計算之違約金，之後減縮為被告應給付105,6
    93元，及其中103,871元自97年7月 1日起至清償日止，按週
    年19.71%計算之利息，符合上開法律規定，先予敘明。
二、原告主張：被告於民國 91年7月間與原告訂立信用卡使用契
    約，依約得持信用卡至特約商店簽帳消費，但應於每月繳款
    截止日前繳付帳款，逾期清償者，就未清償之帳款應給付按
    週年19.71%計算之利息，暨欠款新臺幣（下同） 100,001元
    以上者，按月加計 1,000元之違約金。而被告因辦理「新春
    如意好期待」分期清償專案，分60期清償本金，每一期手續
    費334元，不料被告只繳納3期後即未依約定期限繳付款項，
    之後雖成立債務協商，但被告毀諾，債務回復依原契約約定
    辦理，迄97年5月底，尚積欠消費本金及利息、手續費共105
    ,693 元未清償，為此提起本訴，求為判決如主文第1項所示
    。
三、被告抗辯其是在付了 3期之後因有債務協商才沒有繼續還款
    ，原告在協商時未告知仍應支付手續費，且所清償的款項不
    應先抵銷手續費，現已依消費者債務清理條例聲請更生，請
    求駁回原告之訴等語。
四、經查原告主張之事實，業據其提出信用卡申請書、約定條款
    、消費繳息總查、明細表等件影本為證，本院審酌上開證物
    與原告之主張相符，而被告對其有辦理「新春如意好期待」
    分期清償專案，分60期清償本金，每一期手續費 334元，只
    繳納 3期後即未依約定期限繳付款項，尚積欠原告上開本金
    未償還並不爭執，自堪信原告主張為真實。被告雖辯稱所繳
    款項不應先抵銷手續費，但依民法第 223條規定：「清償人
    所提出之給付，應先抵充費用，次充利息，次充原本。其依
    前二條之規定抵充債務者，亦同」，已明定法定抵充順序，
    被告上開辯解，自不足採。至於被告辯稱已聲請消費者債務
    清理，但未提出證據證明已經法院裁定開始更生程序而得以
    停止本件訴訟，被告所辯，亦不足採信。從而，原告依信用
    卡使用契約之法律關係，請求被告給付如主文第 1項所示之
    金額及利息，為有理由，應予准許。
五、本件係民事訴訟法第427條第1項所定訴訟標的金額在500,00
    0 元以下之財產權訴訟，本院為被告敗訴之判決，應依職權
    宣告假執行，並依同法第392條第2項規定，依職權宣告被告
    預供擔保，而免為假執行。
六、本件訴訟費用即第1審裁判費1,110元，由被告負擔。
中    華    民    國    97    年    9     月    30    日
                  基隆簡易庭法  官  陳湘琳
以上正本係照原本作成。
對於本件判決如有不服，應於收受送達後20日內向本院提出上訴
書狀，上訴於本院合議庭，並按他造當事人之人數附具繕本。
中    華    民    國    97    年    9     月    30    日
                            書記官  張宏賓


司法院資訊處製作；財團法人民間司法改革基金會備份。
